# 同一控制下转让前商誉已减值问题

提问人：lisa2492967 时间：2016-04-26 23:05:46
请教大家： 假如A公司于 15 年收购了同一控制下的B企业，B企业为母公司 13 年非同一控制下收购进来，当时产生了 2000 万商誉， 14 年时母公司已对该商誉计提 500 万的减值准备 请问： 1 、那在A公司在 15 年同一控制下合并后是否应该按简直后的 1500 万商誉带下来？ 2 、当追溯调整 13 、 14 年时该如何处理？我能想到有三种情形： A、 13 年按 2000 万商誉带下来， 14 年在A公司合并报表层面相应计提 500 万商誉减值并体现在 14 年A公司合并报表资产减值损失中 B、一直按照 1500 万商誉进行追溯调整 C、 14 年 500万商誉减值损失体现在 14 年合并报表资本公积中 个人比较倾向于选择 C 的做法，因为在A公司合并前该减值已经产生，应该为归属于母公司的损益，不应该将该损失带至子公司层面。大家觉得呢？

回答人：chenyiwei
1 、是。 2 、应采用你说的方法A，即在合并报表层面完整体现“下推会计”原则，将最终控制方合并报表层面的处理完整下推到A公司的合并报表层面。

提问人：lisa2492967 时间：2016-04-27 07:34:55
陈老师您好，如果采用A的话有个问题，就是在 15 年确认母公司确认长投的时候，假设B公司按收购日公允价值调整后的净资产为1000 万，A公司受让 60 ％股份，商誉已经减值为 1500 万，那如果按 1500 万带下来，即A公司长投入账时应为600+1500＝ 2100 万，那在合并抵消的时候调整期初的未分配利润 500 万没法在合并层面体现，会导致期初未分配利润与上期期末未分配利润不相等的情况

回答人：chenyiwei
不应存在这个问题。A的合并报表层面，在 14 年初的商誉还是 2000 万，该年度计提 500 万商誉减值损失，计入合并报表层面的 14 年度损益，相应自动转入合并报表中的未分配利润，就可以做平了。